【裁判字號】    94,重訴,364
【裁判日期】    950223
【裁判案由】    清償債務
【裁判全文】
臺灣桃園地方法院民事判決
原      告  華南商業銀行股份有限公司
法定代理人  乙○○
訴訟代理人  甲○○
            陸美燕
被      告  丙○○
                    6號
上列當事人間請求清償債務事件，於民國94年2 月9 日言詞辯論
終結，本院判決如下：
    主  文
被告應給付原告新臺幣貳仟肆佰貳拾萬柒仟壹佰拾肆元，及如
附表1所示之利息、違約金。
被告應給付原告美金拾陸萬仟伍佰玖拾伍元伍角分，及如
附表2 所示之利息、遲延利息、違約金。
訴訟費用由被告負擔。
    事實及理由
一、本件被告經合法通知，未於言詞辯論期日到場，核無民事訴
    訟法第386 條所列各款情形，爰依原告之聲請，由其一造辯
    論而為判決。
二、原告主張：
  (一)訴外人中央塗料工業股份有限公司（下稱中央塗料公司）於
    民國93年1 月19日起邀訴外人陳鍊輝、陳鍊成為連帶保證人
    ，向原告借款新臺幣（下同）2 千萬元、1 千萬元，借款期
    間自93年1 月19日起至93年7 月12日止，按月繳息，本金則
    於到期時一次清償，並均約定利息按原告之基準利率加碼2.
    825 ％計算，嗣後利息並隨原告基準利率變動而隨同調整，
    且約定如未按期清償本金者，則視為全部債務到期，除依約
    計算利息外，其逾期清償在6 個月以內者，按上開利率10％
    ，超過6 個月部分，按上開利率20％加付違約金。
  (二)中央塗料公司於89年7 月6 日邀訴外人陳鍊輝與陳鍊成為連
    帶保證人，與原告簽訂委任開發國內信用狀契約，約定於1
    千萬元之限額內，概括委請原告循環開發國內信用狀，原告
    所墊付之款項利息按基本放款利率加碼年息2.5 ％計付，嗣
    後利息並隨原告基本放款利率變動調整，且約定如有任何一
    宗債務未按期清償本金者，全部債務視為到期，除依約計算
    利息外，其逾期清償在6 個月以內者，按上開利率10％，超
    過6 個月部分，按上開利率20％加付違約金。中央塗料公司
    嗣即向原告申請開發1,890,142 元之信用狀，由原告於93年
    7 月30日依約墊付前開信用狀金額，約定到期日為93年12月
    6 日。
  (三)中央塗料公司復於89年7 月6 日邀陳鍊輝與陳鍊成為連帶保
    證人，與原告簽訂委任開發遠期信用狀契約，約定於美金70
    萬元之限額內，概括委請原告循環開發遠期信用狀，原告所
    墊付之款項利息自押匯日起算，依當日原告所訂外幣貸款利
    率計收利息，並以各筆遠期信用狀押匯日或裝運日起算按開
    發信用狀申請書上列明之匯票期限計算各筆債務之清償日。
    如遲延清償時，應依原告「原訂外幣貸款利率」、遲延日原
    告「新臺幣基本放款利率加年率2.5 ％」、與遲延日原告「
    外幣貸款利率」3 者孰高為準計付遲延利息。且約定如有任
    何一宗債務未按期清償本金者，全部債務視為到期，除依約
    計算利息外，其逾期清償在6 個月以內者，按上開利率10％
    ，超過6 個月部分，按上開利率20％加付違約金。中央塗料
    公司嗣分別於92 年11 月10日、同年月25日、同年月7 日各
    向原告申請開發美金94,000元、114,000 元、197,004 元之
    信用狀，原告均已依約墊付前開信用狀金額，而約定到期日
    分別為93年5 月7 日，93年5 月21日、93年5 月5 日。
  (四)又被告於89年7 月6 日出具保證書，約定就中央塗料公司對
    原告現在及將來所負之一切債務於6 千萬元之限額內願負連
    帶清償責任。
  (五)詎借款人中央塗料公司並未按期清償上開債務（其尚積欠之
    本金、利息、違約金如附表1 、2 所示），依前開契約之約
    定，系爭借款及墊款應視為全部到期，而依前開保證書之約
    定，被告自應負連帶清償責任，爰依消費借貸及連帶保證之
    法律關係提起本件訴訟。
  (六)並聲明：
    1.被告應給付原告新臺幣24,207,134元，及如附表1 所示之
      利息、違約金。
    2.被告應給付原告美金363,595.53元，及如附表2 所示之利
      息、遲延利息、違約金。
三、被告未於言詞辯論期日到場，亦未提出書狀作何聲明或陳述
    。
四、本件原告起訴主張之事實，已據其提出授信約定書影本3 份
    、借據影本2 紙、委任開發國內信用狀契約影本1 紙、貸款
    本息攤還表影本1 紙、委任開發遠期信用狀契約影本1 紙、
    保證書影本1 紙、即期外匯匯率表2 紙、新臺幣基本放款利
    率歷次變動明細表2 紙、買賣匯即時連線登錄單影本2 紙、
    外匯交易申報書影本多紙等為證，核屬相符，自堪信為真實
    。
五、從而，原告依消費借貸、連帶保證之法律關係請求被告給付
    新臺幣24,207,134元，及如附表1 所示之利息、違約金；並
    給付原告美金363,595.53元，及如附表2 所示之利息、遲延
    利息、違約金，為有理由，應予准許。
據上論結，本件原告之訴為有理由，依民事訴訟法第385 條第1
項前段、第78條，判決如主文。
中    華    民    國    95    年    2     月    23    日
                         民事第一庭  法  官  林曉芳
中    華    民    國    95    年    2     月    23    日
                                     書記官  葉菽芬
附表1
┌───┬──────┬─────┬──────┬────────────┐
│編 號 │尚積欠金額  │利息利率  │利息計算    │違約金計算起迄期間      │
│      │（新臺幣）  │          │起迄時間    │及利率                  │
├───┼──────┼─────┼──────┼────────────┤
│  1   │2,000 萬元  │  6.377%  │自93年8 月9 │自93年9 月10日起至清償日│
│      │            │          │日起至清償日│止，逾期6 個月以內，按上│
│      │            │          │止          │開利率10％計算，逾期超過│
│      │            │          │            │6個 月者，按上開利率20％│
│      │            │          │            │計算。                  │
│      │            │          │            │                        │
├───┼──────┼─────┼──────┼────────────┤
│  2   │4,076,501元 │  6.377%  │自93年8 月9 │自93年9 月10日起至清償日│
│      │            │          │日起至清償日│止，逾期6 個月以內，按上│
│      │            │          │止          │開利率10％計算，逾期超過│
│      │            │          │            │6個 月者，按上開利率20％│
│      │            │          │            │計算。                  │
├───┼──────┼─────┼──────┼────────────┤
│  3   │130,633元   │  2.825%  │自93年8 月9 │自93年9 月10日起至清償日│
│      │            │          │日起至清償日│止，逾期6 個月以內，按上│
│      │            │          │止          │開利率10％計算，逾期超過│
│      │            │          │            │6個 月者，按上開利率20％│
│      │            │          │            │計算。                  │
│      │            │          │            │                        │
└───┴──────┴─────┴──────┴────────────┘
附表2
┌──┬─────┬──────┬───────┬────────────┐
│編號│尚積欠金額│利息計算起迄│遲延利息計算起│違約金計算起迄時間及利率│
│    │ （美金） │時間及利率  │迄時間及利率  │                        │
├──┼─────┼──────┼───────┼────────────┤
│ 1  │52,591.53 │自92年11月10│自93年5 月8 日│自93年6月8日起至清償日止│
│    │元        │日起至93年5 │起至清償日止，│，逾期6個月以內，按年利 │
│    │          │月7 日止，按│按年利率9.535 │率0.9535% 計算，逾期超過│
│    │          │年利率4.03% │% 計算        │6 個月者，按年利率1.907%│
│    │          │計算        │              │計算                    │
├──┼─────┼──────┼───────┼────────────┤
│ 2  │114,000元 │自92年11月25│自93年5 月22日│自93年6月22日起至清償日 │
│    │          │日起至93年5 │起至清償日止，│止，逾期6 個月以內，按年│
│    │          │月21日止，按│按年利率9.535 │利率0.9535% 計算，逾期超│
│    │          │年利率4.03% │% 計算        │過6 個月者，按年利率    │
│    │          │計算        │              │1.907% 計算             │
├──┼─────┼──────┼───────┼────────────┤
│ 3  │197,004元 │自92年11月7 │自93年5 月6 日│自93年6月6日起至清償日止│
│    │          │日起至93年5 │起至清償日止，│，逾期6個月以內，按年利 │
│    │          │月5 日止，按│按年利率9.535 │率0.9535% 計算，逾期超過│
│    │          │年利率4.03% │% 計算        │6 個月者，按年利率1.907%│
│    │          │計算        │              │計算                    │
│    │          │            │              │                        │
└──┴─────┴──────┴───────┴────────────┘
以上為正本係照原本作成
如對本判決上訴，須於判決送達後20日內向本院提出上訴狀


司法院資訊處製作；財團法人民間司法改革基金會備份。
